Inventaris van het archief van de familie Baart de la Faille, 1764-1956 (1996)
Nationaal Archief, Den Haag
- AANVULLING 2013, XII.
  - I Genealogie, 1.1.
    - “Overzicht van de familie Baart de la Faille” door Ans Baart de la Faille-Wigman, echtgenote van Jacob Baart de la Faille (1922-2011), geschreven uitvoerige beschouwingen over de familie en de Nederlandse geschiedenis, met o.a. vee l foto’s, brieven, etc. van Johan Marcus Baart de la Faille (1867-1952) en diens broers en zusters, ca. 2000-2012.; 531; 1 stuk
    - Notities“ Oude zoektocht naar de afkomst van de eerste echte Baart (de la Faille)” en “Zeer vermoedelijk begin van stamreeks familie Baart de la Faille” opgesteld door J.C.M. Baart de la Faille, 2002, 2014; 532; 2 stukken
    - Parenteel (nakomelingen) en stamreeks van Jacob Baart de la Faille (1716-1777); gemaakt met behulp van stamboomprogramma Aldfaer, 2015; 533; 2 stukken
  - II Baart de la Faille, 1.2.
    - Jacob Baart de la Faille ( 1716-1777), Johanna Guldemond ( 1710-1755) en Maria Christina de Brueys (1730-1809)., 1.2.1.
      - Stukken betreffende aanstelling als lector en gegeven colleges, 1748-1762.; 534; 1 omslag
        Bevat:
        Fotokopie van advertentie in Haagsche Courant, waarin Jacob bekendmaakt vanaf 13 januari 1748 (op zaterdag en woensdag van 4 tot 5 uur) een mathematisch college te zullen geven in zijn huis op de hoek van ’t Gort – en Kettingstraatje, toegang gratis.
        Handgeschreven afschrift van advertentie in Haagsche Courant van 18 oktober 1748 met bekendmaking dat naast mathematisch college ook particulier college mogelijk is. Verder: voortaan Mathematische kostschool waarin collegialiter en particulier onderwezen zal worden in aritmetica, geometrie, trigonometrie, landmeetkunst, fortificatie, navigatie, globe en algebra.
        Afschrift van artikel (ged) van J.P.J. van der Veen over de rol van Jacob bij de Chirurgische school (beter bekend als Stichting van Renswoude) waar hij vanaf 1762 mede lector was in de experimentele natuurkunde.
        Akte met zegel waarin Jacob op 20 oktober 1757 door de Heeren gecommiteerden te Den Haag benoemd wordt tot lector in de Mathesis “ten nutte van de gemeente en de ambachtslieden alhier”. Op een tractement van tweehonderd guldens per jaar; met een uitgetikte kopie.
        Extract uit het register van schout en schepenen te ’s Gravenhage uit 1762, waarbij Jacob wordt geautoriseerd om eens per week publiekelijk les te geven in de physica en mechanica op een toeleg van drie honderd gulden.
      - Promotiebul in Latijn bij benoeming tot doktor in de Philisofie en Vrije Kunsten; Franeker 28 juli 1750; Idem oorspronkelijke Nederlandse vertaling hiervan., 535; 2 stukken
      - Correspondentie met o.m. Rijksarchief Friesland: geen inschrijving van Jacob bij universiteit Franeker vóór 1750., 1914, 1916 en 1930; 536; 1 omslag
      - Stukken betreffende benoemingen en lidmaatschap diverse genootschappen, 1769-1772; 537; 2 stukken
        Akte waarin ”Het Bataafs genootschap der proefondervindelijke wijsbegeerte Rotterdam” Jacob uitnodigt lid te worden; 1769.
        Akte waarin “Het dichtlievend kunstgenootschap, onder de zinspreuk Kunstliefde spaart geen vlijt” meedeelt dat Jacob is benoemd tot honorair lidt; 25 ste hooimaand 1772.
      - Kopieën van/ inzake door hem, zijn echtgenotes, en zijn dochter Sara opgemaakte testamenten, 1740-1777; 538; 1 omslag
        Testament (afschrift) uit 1740 waarin Jacob en zijn eerste vrouw Johanna Guldemont elkaar als erfgenaam aanwijzen.
        Testament waarin Jacob en zijn tweede vrouw Maria Christina de Brueys elkaar als erfgenaam aanwijzen; 1756.
        Nieuw testament van Jacob;1760.
        Akte waarbij op 21 april 1772 een eerder door Jacob zelf op 8 december 1771 geschreven nieuw testament wordt vastgelegd; herroeping van eerdere testamenten en benoeming van zonen Jacob en Cornelis tot enige erfgenaam ( met toekenning van legitieme portie aan de twee kinderen van zijn overleden dochter Sara uit eerste huwelijk).
        Testament waarin dochter Sara haar vader als erfgenaam aanwijst; 1755.
        Akte van ouverture waarbij op 6 december 1777 na de dood van Jacob diens testament wordt geopend in aanwezigheid van zijn weduwe Maria Christina en zijn broer Cornelis de la Faille.
      - Notitie over de herkomst van tweede echtgenote, Maria Christina de Brueys., ca. 2000; 539; 1 stuk
        Haar grootvader Israel de Brueys, geboren in Zuid-Frankrijk ( Uzes), week naar de Nederlanden uit na intrekking van het Edict van Nantes en overleed in Den Haag in 1741. Zijn zoon overleed in Wesel (waar zijn dochter Maria Christina in 1730 werd geboren).
    - Cornelis de la Faille ( 1717-1785)., 1.2.2.
      Broer van de (eerste) Jacob Baart de la Faille.
      - Kopieën van testamenten en andere akten van hemzelf, zijn (tweede) vrouw Marguerite Helena Fouché en familieleden, verleden tussen 1760 en 1806., 1770-1850[ca.]; 540; 1 omslag
      - “Geboortverjaring van mijne twee neeven Jacob en Cornelis B de la Faille op heden verjaard den 20 julij 1763, zijnde oud 6 jaren”. Door Cornelis geschreven gedicht op grote oorkonde., 541; 1 stuk
      - Brief van de weduwe van Jacob de la Faille (1752-1819), die zij na zijn overlijden zond aan haar neef Jacob Baart de la Faille in Groningen, 542; 1 stuk
        Jacob de la Faille was de oudste zoon van Cornelis, advocaat en pensionaris van Gorkum.
      - Fotokopie van factuur voor geleverde kleren “Geleverd aan Boas”. Cornelis de la Faille (1749-1800), zoon van de Cornelis hierboven genoemd (hij was lakenverkoper), 1794; 543; 1 stuk
    - Jacob Baart de la Faille ( 1757-1823) en Johanna Aritia Adriani (1769-1840), 1.2.3.
      - Stukken betreffende het openbaar leven., 1.2.3.1.
        - Stukken uit de periode van werkzaamheid in ’s Gravenhage., 1774-1778; 544; 1 omslag
          -Dissertatie getiteld “de methodo exhaustionis”, Leiden 1774, met origineel van uitgereikte bul.
          Akte bij de benoeming in 1777 tot lector door de Sociëteit in den Haag om (als opvolger van zijn vader) les te geven in de mathesis en fysica experimentalis.
          Gezegelde akte waarbij Jacob in 1778 wordt benoemd tot schrijvend lid van “ Het provinciale Utrechtsche Genootschap van konsten en wetenschappen”.
        - Zegelrecht van zeventig gulden betaald in 1806., 545A
        - Stukken uit de periode van zijn hoogleraarschap te Groningen, 1780-1819; 545B
          Verzoek van de universiteit Groningen om hoogleraar in de Philosofie en Mathesiste worden.
          Grote publieke aankondiging van zijn komst naar Groningen.
          Door prins Willem in Den Haag ondertekende en gezegelde acte van benoeming tot hoogleraar in de wis-, natuuren sterrekunde te Groningen.
          In het Frans gesteld verzoek uit 1795 om in de provincie Groningen de koets van Jacob met vrouw en kind vrijelijk te laten passeren.
          Ontwerp voor een monument ter ere van Jacob.
          Door Jacob als rector van de Academie in 1799 ondertekende vermanende bekendmaking aan de studenten (in latijn).
          Kopie van een door Wessel Lubbers voor de Senaatskamer in Groningen geschilderd borstbeeld.
          Acte van burgerschap van de stad Groningen; 1803.
          Gezegelde brief waarin de directeuren van het Natuurkundig Gezelschap Jacob het honorair lidmaatschap aanbieden; nieuwe brief van het gezelschap met beleefde spijtbetuiging na afwijzing van Jacob en nogmaals idem.
          Grote publicatie (in latijn) van het collegeprogramma van universiteit in 1811.
          In Parijs door de grootmeester van de keizerlijke universiteit in 1812 vastgestelde lijst van de Groningse hoogleraren en hun leeropdracht.
          De rector van de universiteit in leiden schrijft zijn collega in Groningen over uitwisseling van nieuwe publicaties.
          Akte met door koning Willem ondertekende bevestiging van benoeming tot hoogleraar; 1815.
          Jacob maakt als rector zijn opvolger in het komend jaar bekend; latijn 1819.
        - Stukken betreffende tractement/wedde, 1804-1820; 546; 3 stuks
          Extract van de besluiten van het Departementaal Bestuur inzake verhoging van het tractement (van 1200 naar 1400 gulden; plus 100 gulden voor extra kosten); 1804.
          Declaratie van Jacob voor achterstallig tractement uit 1811; gedaan in 1814.
          De minister verhoogt de wedde van Jacob van 2200 tot 2750 gulden; 1820.
        - Stukken betreffende levensloop en overlijden., 1823-1985; 547; 1 omslag
          Rector Van Swinderen maakt het overlijden van Jacob bekend; latijn; 1823.
          Drie boekjes met rede van Van Swinderen ter nagedachtenis van Jacob.
          Necrologie opgenomen in gedenkboek der Hoogeschool te Groningen; J.B.
          Woltjer, Groningen 1864; idem in Nieuw Nederlandsch Woordenboek, Sijthoff
          Leiden 1918; Levensbeschrijving door P.J.J. van der Veen; kopie van portret in senaatskamer in Groningen.
          Beschrijving van de levensloop van Jacob. Ontleend aan: Academisch onderwijs in Franeker en Groningen, 1585-1843 IJver en wedijver. Universiteitsmuseum Groningen; 1985. Idem artikel van Jhr.P.J. van Winter (ongedateerd) waarin de rol van Jacob Baart de la Faille bij het waterbouwkundig onderwijs in Den Haag, Utrecht en Groningen wordt behandeld.
      - Stukken betreffende het particulier leven., 1.2.3.2.
        - Huwelijkse voorwaarden van Jacob en Johanna Adrani, 1792; 548A
        - Gezegelde acte 1803 waarbij Jacob grafrechten (grafno. 470) in St Maartenskerk in Groningen overnam. Met afschrift van eerdere overdrachtsakte van dit graf van overdrachten uit 1650 en 1692, 548B
        - Overige persoonlijke stukken, 1777-1809; 548C
          Afschrift van een testament, waarbij Jacob zijn moeder als erfgenaam aanwijst en zo nodig tot voogd van zijn “onnozele” tweelingbroer Cornelis.
          Door Jacob ingevuld belastingaangifte-formulier (Quotisatie biljet) in vijfde jaar van Bataafse vrijheid, 1799
          Door Jacob geschreven gedicht na het overlijden van zijn moeder (1809) en door hem uit Gorkum ontvangen rouwbrief van zijn neef Jacob de la Faille en diens vrouw.
          “Mon chèr fils”; brief van Jacob aan zijn zoon Jacob (in het Frans); ongedateerd.
        - Stukken betreffende de familie van zijn echtgenote Adriani, 1818-1840; 549; 1 omslag
          Gedicht van predikant A. Adriani, schoonvader van Jacob, bij het huwelijk van nicht; 1818.-Gedichten bij huwelijk van nicht Adriani;1823.
          Geboortebewijs van Johanna Adriani, echtgenote van Jacob;1825.
          Brief aan zijn weduwe Joanna Adriani met inlichtingen over Mej. S.W. Fredzess, toekomstige echtgenote van haar zoon Petrus, ca 1828.
          Bericht van het overlijden van Johanna Adriani, weduwe van Jacob, 1840.
          Handgeschreven overzicht van het geslacht Adriani, ca.1840.
    - Jacob Baart de la Faille (1795-1867) en Juliana Lucia van Wageningen (1798-1854), 1.2.4.
      - Stukken betreffende het openbare leven, 1.2.4.1.
        - Stukken betreffende zijn studie, 1813-ca 1816; 550; 3 stukken
          In het Frans gesteld diploma bij de benoeming van Jacob tot Docteur en sciences; brief over verschuldigde kosten.
          Door vrienden aangeboden dichtbundel ter gelegenheid van zijn bevordering tot doktor in de geneeskunde, ca 1816.
        - Publicaties en toespraken, 1827-1851; 551; 5 stukken
          Groninger Courant uit 1827 met uitvoerige mede door Jacob opgestelde instructies voor het gebruik van kalk ten behoeve van de volksgezondheid.
          “ Hulde aan de nagedachtenis van Gerbrand Bakker”, collega-hoogleraar te Groningen; uitgegeven bij J. Oomkens te Groningen, 1828.
          Tekst (handgeschreven) van toespraken bij het uitreiken van door de Maatschappij tot Nut van ‘t Algemeen toegekende prijzen; Groningen 1829.
          Tekst (handgeschreven) van in 1831 over de politieke situatie tijdens de Belgische opstand en in het licht van de nationale geschiedenis gehouden lezing voor de Maatschappij tot Nut van ’t Algemeen.
          “Over den invloed der beschaving van het verstand en de inspanning van den geest, in de eerste levensjaren op de gezondheid”; handgeschreven tekst van een in 1851 in Leeuwarden gehouden lezing voor Maatschappij tot Nut van ‘t Algemeen.
        - Portret van Jacob en oorkondes, 1840-1867; 552; 5 stukken
          Afbeelding van portret van Jacob ca 1851 gemaakt door Jan Ensing voor de Senaatskamer in Groningen. Op achterzijde vermelding van zijn vakgebieden: obstetrie, hoofdbeginselen der algemene therapie en medica forensis (1832-1865); sinds 1837 ook hoogleraar kinderziekten, medica praktica en klinische lessen.
          Oorkonde uit 1840 bij het benoemen tot membre honoraire van de Société Médico-Chirurgicale de Bruges.
          Oorkonde van gemeente Groningen bij aan hem verleende zilveren medaille wegens zijn optreden bij de cholera asiatica in 1866.
          Album behorende bij, vlak voor zijn dood geslagen, gedenkpenning met zijn afbeelding ter gelegenheid van 50-jarig jubileum als Doctor in de geneeskunde; aangeboden door vrienden; met naamlijst deelnemers, 1867.
          Foto van Jacob als voorzittend meester van de Groningse Vrijmetselaars.
        - Necrologieën, 1867-1918; 553; 2 stukken
          Tekst van artikel van J.E.H. Hooft van Iddekinge in “Revue de la Numismatique Belge” over Jacob als liefhebber van numismatica (met afbeelding vandoor vrienden “geslagen” medaille ).
          Beschrijving van zijn levensloop; ca 1867; levensbericht na zijn overlijden, 1867.
          Necrologie opgenomen in Gedenkboek der Hoogeschool te Groningen, J.B. Woltjer 1864. Idem in Nieuw Nederlandsch Biografisch Woordenboek. Sijthoff, Leiden 1918.
      - Stukken betreffende het particulier leven:, 1.2.4.2.
        - Stukken betreffende doop, militaire dienst en reis naar Frankfurt, 1812-1840; 554; 5 stukken
          Doopbewijs gemeente Groningen, 1795; uittreksel (in het Frans) in handgeschreven akte uit 1812.
          Oproep voor loting voor Nationale Militie, 1816.
          Verzoek om vrijgesteld te worden van schutterlijke dienst; 1819.
          Namens de prins van Oranje verleend visum voor reis naar Frankfurt, 1840.
        - Brieven en een liedtekst van en over Jacob, 1816-1860; 555; 4 stukken
          Brief van zijn vader aan Jacob tijdens diens reis door Duitsland; juli 1816. Brief uit Fulda (met lakzegel) van Jacob aan zijn ouders, augustus1816.
          Tekst van door zijn zoon Gerard geschreven lied “Plechtige optocht van Groningse professoren”; ongedateerd.
          Tekst van door zijn dochter Marie aan haar broer Jacob gezonden brief over ongeval van Jacob in 1860.
        - Stukken betreffende overlijden van Jacob, etc., 1865-1871; 556; 3 stukken
          Door Jacob zelf geschreven testament; 1865
          Overlijdensbericht van Jacob; 1867
          Afrekening van zijn nalatenschap; ca 1871
        - Stukken betreffende zijn echtgenote Juliana Lucia van Wageningen, 1798-ca. 1854; 557; 8 stukken
          Bekendmaking van hun voorgenomen huwelijk door J. Baart de la Faille en Mej Julia L. van Wageningen.
          Tekst toespraak bij het huwelijk door broer Van Wageningen.
          “Aan mijn lieve Jule”; ongedateerd gedicht van Jacob.
          Kopie van portret van Julia Baart de la Faillevan Wageningen; 1821, collectie Dekema State; foto van Julia; ca 1850.
          Overlijdensbericht van Julia.
          Memorie van aangifte voor het regt van successie van erfgenamen Julia.
          Bladzijde uit testament van zuster van Julia.
    - Johan Marcus Baart de la Faille (1800-1882), 1.2.5.
      - Medisch proefschrift; Groningen, 1821; 558; 1 stuk
      - Album voor zijn dochter Magdalena Wilhelmina, aangeboden door de moeder van zijn echtgenote M.A.L. Crommelin; evenals hijzelf wonende te Leeuwarden, 1853; 559; 1 stuk
        Met geschreven bijdragen van vriendinnen.
      - Kort dankwoord door zijn echtgenote M.A.L. Crommelin, ca. 1880; 560; 1 stuk
    - Jacob Baart de la Faille (1822-1895), 1.2.6.
      - Stukken betreffende het openbare leven., 1.2.6.1.
        - Twee Ordonnantiën over het examineren van chirurgyns en vroedvrouwen, resp. regels waaraan zij zich dienen te houden bij /na geboorten; Groningen bij Gesina Elama, 1739.; 561; 2 stukken
        - Twee publicaties over brand in de Martinitoren; Groningen, 1822.; 562; 2 stukken
        - Drie lijsten met gegevens over sterfte en geboorte in Groningen, 1826.; 563; 3 stukken
        - Groninger Courant met verslag van terugkeer van flankeurs uit België., 1831; 564; 1 stuk
        - “Iets over Epignatus; eene teratologische bijdrage”; publicatie Wolters, Groningen, 1874.; 565; 1 stuk
          Betreft specifieke aangeboren en monstrueuze misvorming van baby’s.
      - Stukken betreffende het particulier leven, 1.2.6.2.
        - Stukken betreffende bijzondere gebeurtenissen, foto’s, 1839-ca 1900; 566; 1 omslag
          Bekendmaking rector van het gymnasium in Groningen dat 18 goede leerlingen publiekelijk gehuldigd zullen worden, waaronder J. en G. Baart de la Faille; 1839.
          Boekje met gedichten voor Jacob bij zijn promotie tot Doctor in de geneeskunde; ongedateerd.
          Gedicht voor broer bij diens promotie tot doctor in de geneeskunde, Groningen.
          Familiefoto (ouders met hun twee kinderen).
          Toespraak tot Jacob (viering 40 jaar doctor) en aanbieding servies met familiewapen; december 1886; krantenbericht hierover.
          Brief aan zijn zoon Cornelis bij de geboorte van een kleindochter in 1888 met o.m. voedingsadviezen.
          Overlijdensbericht Jacob, Groningen 1895; grafrede ,krantenartikelen; in memoriam in Nederlands tijdschrift voor geneeskunde
          Afdruk van eigen tekst uit de familiebijbel over levensloop en naaste familie, na zijn dood voortgezet door zijn zoon Cornelis; 1867-ca. 1900.
          Afdruk van foto van zijn broer Marcus Jan (arts te Leeuwarden, 1828-1895).
    - Johan Arius Baart de la Faille (1830-1871), 1.2.7.
      - Brieven aan naaste familie van Johan Arius en daarop betrekking hebbende stukken, 1857-1871, 2005-2009; 567; 1 omslag
        Brieven uit Kaapstad en Winburg (Oranje Vrijstaat) 1857-1871 van Johan Arius en, na zijn overlijden, van buurvrouw Beest van Andel en van executeur Bredell.
        Uitgetikte tekst van deze brieven.
        Naschrift met levensbeschrijving en commentaar. (ontbreekt?)
        Album amicorum van jeugdvrienden.
        Tekst van lezing over Johan Arius door J.C.M. Baart de la Faille in 2009.
    - Jacob Baart de la Faille (1839-1918), 1.2.8.
      - Stukken betreffende het openbaar leven., 1.2.8.1.
        - Huisartsdagboekje, 1889-1893; 568; 1 stuk
        - Krantenartikelen over de pleidooien van Jacob ca. 1911 ten gunste van de afsluiting der Zuiderzee met het oog op voordelen voor de volksgezondheid; idem over de op Vlieland in 1914 op zijn initiatief gebouwde “Leeuwarder Gezondheids Kolonie”., ca. 1995-2000; 569; 4 stuks
      - Stukken betreffende het particulier leven., 1.2.8.2.
        - Brieven uit het buitenland aan zijn vrouw Geertje Tresling, ca. 1879; 570; 1 omslag
        - Afdruk van toespraak door zoon Johan Marcus uit 1939 bij herdenking van geboorte van zijn vader in 1839; idem in 1942 100 jaar na de geboorte van zijn moeder Geertje Sibranda Tresling, ca. 1950-2000; 571; 2 stuks
        - Staat van nalatenschap van (de moeder van zijn echtgenote Geertje Tresling) de weduwe S.P. TreslingStratingh (overleden 1 november 1876)., ca. 1880; 572; 1 stuk
        - Portretten en overlijdensbericht, 1876-1917; 573; 3 stukken
          Afdruk van portrettekening van Jacob, ongedateerd.
          Portretfoto in rouwlijst van (vermoedelijk) Tjalling Petrus (Piet) overleden 1876.
          Overlijdensbericht in “De Prins” uit 1917 met kleine kopie van portret van Jacob.
    - Samuel Baart de la Faille ( 18421917), 1.2.9.
      - Kleine kopie van portret van deze predikant en actief pacifist met levensberichten overgenomen uit Handelingen van de Maatschappij der Nederlandse letterkunde (1917-1918), resp. Biografisch lexicon geschiedenis Nederlands Protestantisme (deel 3; 1988) en Biografical Dictionary of Modern Peace Leaders; Westport, Connecticut, 1985.; 574; 4 stuks
    - Robert Daniël Baart de la Faille (1843-1917), 1.2.10.
      - Stukken betreffende het openbaar leven., 1.2.10.1.
        - Officiële aktes, 1868-1906; 575; 1 omslag
          Extract Burgerlijke stand Leeuwarden; geboorteaangifte, 1868.
          Doctorsbul, Groningen, 1867.
          Aktes van benoemingen: griffier kantongerecht Doetinchem, 1869; lid Commissie van administratie strafgevangenis Doetinchem; kantonrechter Rauwerd,1871; lid rechtbank Groningen,1874; lid rechtbank Utrecht,18?; vice-president rechtbank, Utrecht, 1906
      - Stukken betreffende het particulier leven, 1.2.10.2.
        - Toespraak, gedicht, etc. bij zijn huwelijk, 1871; 576; 1 omslag
        - Stukken betreffende correspondentie, jubileum en overlijden, 1915-1917; 577; 1 omslag
          Brievenboek XVIII, waarin afschriften van verzonden brieven, Utrecht 1915-1917.
          Toespraken op 30 januari 1917bij 50ste verjaardag van promotie tot doctor in de beide rechten (1867).
          Herinnering aan halve eeuw na afstuderen.
          Enkele krantenartikelen met in memoriam.
        - Stukken betreffende de (schoon)familie Speelman, ca 1900-1941; 578; 1 omslag
          Geslachtlijst familie Speelman.
          Brief van zijn weduwe Jkvr. Antje Hoitinga Speelman uit 1936 bij de geboorte van haar achterkleinzoon.
          Notitie uit 1941 met haar herinneringen aan kostschool Hernhutters in Zeist.
    - Cornelis Baart de la Faille (1859-1931), 1.2.11.
      - Aktes van diverse benoemingen, 1886-1910; 579; 1 omslag
        Benoemingen, respectievelijk tot Ambtenaar Openbaar Ministerie bij kantongerecht Middelburg,1886; substituut officier van Justitie Winschoten, 1893; substituut officier van Justitie Amsterdam, 1895; officier van Justitie Amsterdam, 1907; Ridder in Orde van de Nederlandse Leeuw, 1910.
    - Johan Marcus Baart de la Faille (1867-1952), 1.2.12.
      - Stukken betreffende het openbaar leven., 1.2.12.1.
        - Een nieuwe Tuberculose-Sterftekaart van Nederland; overdruk uit de verslagen der Tuberculose-Studie-Commissie, 1947; 580; 1 stuk
        - De opleiding tot geneeskundige in Nederland; overdruk uit Tijdschrift voor geneeskunde, 1949; 581; 1 stuk
        - Overdruk uit Nederlands Tijdschrift voor geneeskunde: “Veertigjarig Doctorsjubileum Prof. J.M. Baart de Faille”, publicatie door Dr. P. A de Wilde, 1935.; 582; 1 stuk
        - Necrologie in periodiek orgaan ” Tegen de Tuberculose” door J.P. Bijl, 1952; 583; 1 stuk
      - Stukken betreffende het particulier leven, 1.2.12.2.
        - Twee toespraken, 1939-1944; 584; 1 omslag
          -Toespraak ter herinnering aan zijn 100 jaar geleden geboren vader, Jacob Baart de la Faille (1839-1918).
          Toespraak bij 50-ste verjaardag van zijn zuster Maria ( Marianne) LiefrinckBaart de la Faille.
        - (Afdrukken van) Familiefoto’s; foto’s (veelal ongedateerde) van zijn broers en zusters; Dr. Samuel; Willemina Laurentia; Maria Adriana Leonarda (-met echtgenoot F.A, Liefrinck); Maria Christina (met echtgenoot H.G.W. Sprenger); Caroline Josephine, Tjalling Petrus; Josephine Catharina; Robert Daniël en Jacob (Koos)., ca. 1890-1930; 585; 1 omslag
        - Stukken betreffende zijn schoonfamilie Pekelharing., ca. 1906-1980; 586; 1 omslag
          Overdruk artikel van C. Winkler in Nederlands tijdschrift voor geneeskunde uit 1906 over het 25-jarig hoogleraarschap van Cornelis Adrianus Pekelharing.
          Twee in memoriam ’s van schoonvader Prof. Cornelis Adrianus Pekelharing, 1848 -1922; overdrukken uit de Psychiatrische en neurologische bladen en Nederlands Tijdschrift voor Geneeskunde.